nl: Stoelsjerp onderhoudsinstructies: Niet wassen; Alleen stomen; Alleen handwas; Machinewasbaar; Alleen vlekken reinigen; Schoonvegen; Overig
vi: Hướng dẫn chăm sóc dây đai ghế: Không giặt; Chỉ giặt khô; Chỉ giặt tay; Có thể giặt máy; Chỉ làm sạch điểm bẩn; Lau sạch; Khác
zh-CN: 椅带护理说明: 不可水洗; 仅限干洗; 仅限手洗; 可机洗; 仅限局部清洁; 擦拭清洁; 其他
bg-BG: Инструкции за поддръжка на декоративната лента за стол.: Да не се пере; Само химическо чистене; Само ръчно пране; Подходящо за машинно пране; Само локално почистване; Почистване чрез забърсване; Други
tr: Sandalye kuşağı bakım talimatları: Yıkanmaz; Sadece kuru temizleme; Sadece elde yıkama; Makinede yıkanabilir; Sadece lekeleri temizleyin; Silerek temizleyin; Diğer
cs: Pokyny pro péči o šerpu na židli: Neprat; Pouze chemické čištění; Pouze ruční praní; Lze prát v pračce; Čistit pouze lokálně; Otírat vlhkým hadříkem; Jiné
pl: Instrukcje pielęgnacji szarfy na krzesło: Nie prać; Tylko czyszczenie chemiczne; Tylko pranie ręczne; Można prać w pralce; Tylko czyszczenie punktowe; Wycierać do czysta; Inne
ja: 椅子のサッシのお手入れ方法: 洗濯不可; ドライクリーニングのみ; 手洗いのみ; 洗濯機洗い可; 部分洗いのみ; 拭き取り洗い; その他
sv: Instruktioner för skötsel av stolsrosett: Tvättas ej; Endast kemtvätt; Endast handtvätt; Maskintvättbar; Endast fläckborttagning; Torkas ren; Övrigt
pt-BR: Instruções de cuidados com a faixa da cadeira: Não lavar; Apenas lavagem a seco; Apenas lavagem à mão; Lavável à máquina; Apenas limpeza de manchas; Limpar com pano; Outros
pt-PT: Instruções de cuidado com a faixa da cadeira: Não lavar; Limpeza a seco apenas; Lavar apenas à mão; Lavável na máquina; Limpar apenas nódoas; Limpar com um pano; Outro
es: Instrucciones de cuidado del lazo decorativo para sillas: No lavar; Lavar solo en seco; Lavar solo a mano; Lavable a máquina; Limpiar solo las manchas; Limpiar con un paño; Otras
nb: Instruksjoner for stell av stolramme: Må ikke vaskes; Kun rens; Kun håndvask; Kan maskinvaskes; Kun flekkfjerning; Tørkes ren; Annet
fr: Instructions d’entretien de la housse décorative de chaise: Ne pas laver; Nettoyage à sec uniquement; Lavage à la main uniquement; Lavable en machine; Nettoyer les taches uniquement; Nettoyer avec un chiffon; Autre
sk-SK: Pokyny na ošetrovanie rámu stoličky: Neprať; Iba chemické čistenie; Iba ručné pranie; Možno prať v práčke; Iba lokálne čistenie; Čistiť utretím; Iné
en: Chair sash care instructions: Do not wash; Dry clean only; Hand wash only; Machine washable; Spot clean only; Wipe clean; Other
hu: Székmasni kezelési útmutatója: Nem mosható; Csak vegytisztítással tisztítható; Csak kézzel mosható; Gépben mosható; Csak folttisztítás; Nedves ruhával letörölhető; Egyéb
fi: Tuolirusetin hoito-ohjeet: Ei vesipesua; Vain kuivapesu; Vain käsinpesu; Konepestävä; Vain tahranpoisto; Pyyhitään puhtaaksi; Muu
th: คำแนะนำการดูแลรักษาผ้าคาดเก้าอี้: ห้ามซัก; ซักแห้งเท่านั้น; ซักมือเท่านั้น; ซักเครื่องได้; ทำความสะอาดเฉพาะจุดเท่านั้น; เช็ดทำความสะอาด; อื่นๆ
ro-RO: Instrucțiuni de îngrijire a canatului scaunului: A nu se spăla; Curățare chimică exclusiv; A se spăla doar manual; Lavabil la mașină; A se curăța doar local; A se șterge; Altele
da: Plejeanvisninger for stolens dekorationsbånd: Tåler ikke vask; Kun kemisk rensning; Kun håndvask; Kan maskinvaskes; Kun pletrens; Aftørres med fugtig klud; Andet
el: Οδηγίες φροντίδας για το πλαίσιο της καρέκλας: Μην πλένετε; Μόνο στεγνό καθάρισμα; Μόνο πλύσιμο στο χέρι; Πλένεται στο πλυντήριο; Μόνο τοπικό καθάρισμα; Καθάρισμα με πανί; Άλλο
hr-HR: Upute za njegu okvira stolice: Ne prati; Samo kemijsko čišćenje; Samo ručno pranje; Može se prati u perilici; Čistiti samo mrlje; Brisati vlažnom krpom; Ostalo
lt-LT: Kėdės juostos priežiūros instrukcijos: Neskalbti; Valyti tik sausuoju būdu; Skalbti tik rankomis; Galima skalbti skalbyklėje; Valyti tik dėmes; Valyti šluoste; Kita
de: Pflegehinweise für Stuhlschärpen: Nicht waschen; Nur chemische Reinigung; Nur Handwäsche; Maschinenwaschbar; Nur Fleckenentfernung; Abwischbar; Sonstiges
ru: Инструкции по уходу за декоративной лентой для стула: Не стирать; Только химчистка; Только ручная стирка; Машинная стирка; Только точечная чистка; Протирать начисто; Другое
zh-TW: 椅背飾帶保養說明: 不可水洗; 僅限乾洗; 僅限手洗; 可機洗; 僅限局部清潔; 擦拭清潔; 其他
sl-SI: Navodila za nego okrasja stola: Ne perite; Samo suho čiščenje; Samo ročno pranje; Pralno v stroju; Samo točkovno čiščenje; Obrišite z vlažno krpo; Drugo
it: Istruzioni per la cura del rivestimento della sedia: Non lavare; Lavare solo a secco; Lavare solo a mano; Lavabile in lavatrice; Pulire solo le macchie; Pulire con un panno umido; Altro
ko: 의자 장식 리본 관리 방법: 세탁 금지; 드라이클리닝 전용; 손세탁 전용; 세탁기 사용 가능; 부분 세탁 전용; 닦아서 세척; 기타